臺灣臺中地方法院刑事判決　　　　　　 100年度易字第1618號
公　訴　人　臺灣臺中地方法院檢察署檢察官
被　　　告　陳仕忠
上列被告因竊盜案件，經檢察官提起公訴（100年度偵字第10900
號），本院判決如下：
    主  文
陳仕忠攜帶兇器竊盜，累犯，處有期徒刑捌月，扣案之水果刀壹
把沒收。
    事  實
一、陳仕忠前因詐欺案件，經本院以98年度簡字第966號判處有
    期徒刑4月，嗣經上訴，再由本院以98年度簡上字第1058號
    駁回上訴而確定，因竊盜案件，經本院以98年度豐簡字第59
    0號判處有期徒刑3月確定，因詐欺案件，經本院以99年度易
    字第393號判處有期徒刑5月確定，上開3案，再經本院以99
    年度聲字第2180號裁定合併定其應執行之刑為有期徒刑11月
    確定，嗣經送監執行，甫於民國99年11月11日執行完畢。詎
    陳仕忠仍不知悔改，竟基於意圖為自己不法所有之竊盜犯意
    ，於100年5月10日下午2時46分許，在臺中市○○區○○路3
    30巷內，見趙春比所有、置放在巷道內之車輪鋁框、鐵製瓦
    斯爐各1個，無人看管，認有機可乘，竟持其所有，客觀上
    對人之生命、身體、安全構成威脅而足供作兇器使用之水果
    刀1把，先竊取上開車輪鋁框1個，搬運至巷口後，再以上開
    水果刀割斷連結於鐵製瓦斯爐與瓦斯桶間之瓦斯軟管，而接
    續竊取上開鐵製瓦斯爐1個（價值約新臺幣【下同】5仟元）
    ，得手後，欲搬運竊得鐵製瓦斯爐離開之際，適為趙春比之
    鄰居發現，即通知趙春比，並報警處理，經警到場逮捕陳仕
    忠，並扣得鐵製瓦斯爐1個（經警發還趙春比），以及陳仕
    忠所有、供其犯本件竊盜所用之水果刀1支，而查悉上情。
二、案經趙春比訴由臺中市政府警察局豐原分局報告臺灣臺中地
    方法院檢察署檢察官偵查起訴。
    理  由
一、按被告以外之人於審判外之言詞或書面陳述，除法律有規定
    者外，不得作為證據。被告以外之人於審判外之陳述，雖不
    符前四條之規定，而經當事人於審判程序同意作為證據，法
    院審酌該言詞陳述或書面陳述作成時之情況，認為適當者，
    亦得為證據。當事人、代理人或辯護人於法院調查證據時，
    知有第159條第1項不得為證據之情形，而未於言詞辯論終結
    前聲明異議者，視為有前項之同意。刑事訴訟法第159條第1
    項、第159條之5分別定有明文。經查，證人即告訴人趙春比
    於警詢時之證述，雖係被告以外之人於審判外之言詞陳述，
    為傳聞證據，然經本院於審理時當庭直接提示而為合法之調
    查，公訴人、被告均未於言詞辯論終結前聲明異議，本院復
    審酌該言詞陳述係由證人出於自由意識而陳述，並無非法取
    證之情況，依刑事訴訟法第159條之5之規定，認上開證人於
    警詢時之證述，亦得採為認定本件犯罪事實所憑之證據。
二、上開事實，迭經被告陳仕忠於警詢、偵訊、本院審理時，坦
    承不諱，核與證人趙春比於警詢、本院審理時，證述之情節
    相符，並有扣押物品目錄表1紙、贓物認領保管單1紙、現場
    照片5幀在卷可稽，以及水果刀1支扣案為憑，足徵被告之自
    白確與事實相符。本件事證明確，被告竊盜之犯行，應堪認
    定。
三、按刑法第321條第1項第3款之攜帶兇器竊盜罪，係以行為人
    攜帶兇器竊盜為其加重條件，此所謂兇器，其種類並無限制
    ，凡客觀上足以對人之生命、身體、安全構成威脅，具有危
    險性之兇器均屬之，且祇須行竊時攜帶此種具有危險性之兇
    器為已足，並不以攜帶之初有行兇之意圖為必要（最高法院
    79年臺上字第5253號判例意旨參照）。被告陳仕忠持以犯本
    件竊盜案件所用之水果刀1支，係金屬材質，且既得以切割
    瓦斯軟管，可見質地堅硬、甚為鋒利，客觀上自足以對他人
    之生命、身體、安全構成威脅，具有危險性，為刑法第321
    條第1項第3款所稱之兇器無疑。是核被告所為，係犯刑法第
    321條第1項第3款之攜帶兇器竊盜罪。次按數行為於同時同
    地或密切接近之時地實施，侵害同一之法益，各行為之獨立
    性極為薄弱，依一般社會健全觀念，在時間差距上，難以強
    行分開，在刑法評價上，以視為數個舉動之接續施行，合為
    包括之一行為予以評價，較為合理，應屬接續犯，而為包括
    之一罪（最高法院86年度臺上字第3295號判例意旨參照）。
    被告先後竊取車輪鋁框、鐵製瓦斯爐各1個之行為，其前後
    各行為既係利用同一機會，在同一時段，就同一犯罪構成要
    件之事實，本於單一犯意接續進行，以實現一犯罪構成要件
    之單一行為，屬接續犯，應以一罪論處。公訴人雖未敘及被
    告竊取車輪鋁框之竊盜犯行，然檢察官就犯罪事實之一部提
    起公訴者，其效力及於全部，此為刑事訴訟法第267條所明
    定，此部分竊盜之犯行，與前揭論罪科刑、業經起訴之竊取
    鐵製瓦斯爐部分，既具有接續犯之包括一罪關係，自應為起
    訴效力所及，本院自應併予審理。末查，被告前因詐欺案件
    ，經本院以98年度簡字第966號判處有期徒刑4月，嗣經上訴
    ，再由本院以98年度簡上字第1058號駁回上訴而確定，因竊
    盜案件，經本院以98年度豐簡字第590號判處有期徒刑3月確
    定，因詐欺案件，經本院以99年度易字第393號判處有期徒
    刑5月確定，上開3案，再經本院以99年度聲字第2180號裁定
    合併定其應執行之刑為有期徒刑11月確定，嗣經送監執行，
    甫於99年11月11日執行完畢等情，此有臺灣臺中地方法院檢
    察署刑案資料查註紀錄表及臺灣高等法院被告前案紀錄表各
    1份在卷可稽，其於受有期徒刑執行完畢後，5年以內故意再
    犯本件有期徒刑以上之罪，為累犯，應依刑法第47條第1項
    規定，加重其刑。爰審酌被告正值青壯之年，不思循正當途
    徑獲取所需，竟任意竊取他人財物，不僅輕忽他人財產法益
    ，並嚴重破壞社會秩序，且被告前有多次竊盜前科，復甫於
    99年11月11日因竊盜案件執行完畢，竟於100年5月10日即再
    犯本件竊盜案件，足認其不知悔改，當不宜輕縱，另考量其
    竊盜手段尚屬平和，竊得物品價值約5千元，且告訴人業已
    領回失竊物品，所生損害尚屬輕微，國中肄業之智識程度、
    家庭經濟狀況貧寒之生活狀況，暨犯罪後坦承犯行，態度尚
    屬良好等一切情狀，量處如主文所示之刑。扣案之水果刀1
    支，係被告所有，供其犯本件竊盜案件所用之物，此經被告
    供承在卷，爰依刑法第38條第1項第2款規定，宣告沒收。
據上論斷，應依刑事訴訟法第299條第1項前段，刑法第321條第1
項第3款、第47條第1項、第38條第1項第2款，判決如主文。
本案經檢察官黃永福到庭執行職務。
中    華    民    國    100    年    6    月    20    日
                  刑事第十五庭   法  官  鄭舜元
以上正本證明與原本無異。
如不服本判決應於收受判決後10日內向本院提出上訴書狀，並
應敘述具體理由。其未敘述上訴理由者，應於上訴期間屆滿後
20日內向本院補提理由書(均須按他造當事人之人數附繕本)
「切勿逕送上級法院」。
告訴人或被害人對於判決如有不服具備理由請求檢察官上訴者，
其上訴期間之計算係以檢察官收受判決正本之日期為準。
                                 書記官  黃聖心
中    華    民    國    100    年    6    月    20    日
附錄：論罪科刑法條
中華民國刑法第321條
犯竊盜罪而有下列情形之一者，處6月以上、5年以下有期徒刑，
得併科新臺幣10萬元以下罰金：
一、侵入住宅或有人居住之建築物、船艦或隱匿其內而犯之者。
二、毀越門扇、牆垣或其他安全設備而犯之者。
三、攜帶兇器而犯之者。
四、結夥三人以上而犯之者。
五、乘火災、水災或其他災害之際而犯之者。
六、在車站、埠頭、航空站或其他供水、陸、空公眾運輸之舟、
    車、航空機內而犯之者。
前項之未遂犯罰之。